【裁判字號】    99,訴,1094
【裁判日期】    991209
【裁判案由】    違反毒品危害防制條例
【裁判全文】
臺灣屏東地方法院刑事判決              99年度訴字第1094號
公  訴  人  臺灣屏東地方法院檢察署檢察官
被      告  潘秀鷹
上列被告因違反毒品危害防制條例案件，經檢察官提起公訴（99
年度毒偵字第1805號），被告就被訴事實為有罪之陳述，本院告
知被告簡式審判程序之旨，並聽取當事人之意見後，本院合議庭
裁定改由受命法官獨任依簡式審判程序進行，判決如下：
    主  文
潘秀鷹施用第一級毒品，處有期徒刑柒月。又施用第二級毒品，
處有期徒刑伍月。扣案第二級毒品甲基安非他命貳包（毛重貳點
貳公克）、包裝袋貳只及玻璃球吸管壹個沒收銷燬。應執行有期
徒刑拾月。扣案第二級毒品甲基安非他命貳包（毛重貳點貳公克
）、包裝袋貳只及玻璃球吸管壹個沒收銷燬。
    事  實
一、潘秀鷹前因違反毒品危害防制條例案件，經送觀察、勒戒後
    ，認有繼續施用毒品之傾向，經裁定送強制戒治，於民國96
    年1 月23日執行完畢釋放，並由臺灣屏東地方法院檢察署檢
    察官以96年度戒毒偵字第6 號為不起訴處分確定。詎猶不知
    悔改，於強制戒治執行完畢釋放後5 年內，明知海洛因及甲
    基安非他命分屬第一、二級毒品，不得持有及施用，仍分別
    基於施用第一、二級毒品之犯意，於99年7 月22日上午9 時
    許，在屏東縣九如鄉○○村○○街68巷21號旁鐵皮屋內，以
    將海洛因及甲基安非他命置於玻璃球內以火燒烤後，吸食所
    產生煙霧之方式，施用第一級毒品海洛因及第二級毒品甲基
    安非他命各1 次。嗣於同日晚上6 時40分許，在上址為警執
    行搜索而查獲，並扣得玻璃球吸管1 個、安非他命2 包（毛
    重2.2 公克）。復徵得其同意後採尿送驗，檢出海洛因代謝
    後之嗎啡及甲基安非他命陽性反應，始悉上情。
二、案經屏東縣政府警察局里港分局報請臺灣屏東地方法院檢察
    署檢察官偵查起訴。
    理  由
一、本件被告潘秀鷹所犯係死刑、無期徒刑、最輕本刑為3 年以
    上有期徒刑以外之罪，其於準備程序中就被訴事實為有罪之
    陳述，經法官告知簡式審判程序之旨，並聽取當事人之意見
    後，本院認為適宜由受命法官獨任進行簡式審判程序。
二、上揭事實，業據被告潘秀鷹於警偵訊時、本院審理中坦承不
    諱（見本院卷第22頁背面），並有卷附之搜索扣押筆錄、扣
    押物品目錄表各1 份、現場照片2 張（見警卷第8 至11、35
    頁）及扣案之甲基安非他命2 包、玻璃球吸管1 支可資佐證
    ；且被告為警所採集之尿液檢體，經送請臺灣檢驗科技股份
    有限公司以酵素免疫分析法及氣相層析質譜儀法檢驗，結果
    均呈甲基安非他命及嗎啡陽性反應，有該公司99年8 月6 日
    所出具之濫用藥物尿液檢驗報告（報告編號：KH/2010/0000
    0000號）、屏東縣政府警察局里港分局毒品案件涉嫌人尿液
    採證編號姓名對照表（尿液編號：里警00000000號）各1 紙
    在卷足憑（見屏東地方法院檢察署99年度毒偵字第1805號卷
    第16頁、警卷第20頁）；扣案之甲基安非他命2 包，毛重共
    2.2 公克，與扣案之玻璃球吸管，經以台灣尖端先進生技醫
    藥股份有限公司毒品簡易快速篩檢試驗初步檢驗後，均檢出
    第二級毒品甲基安非他命成分，有屏東縣政府警察局里港分
    局毒品初步檢驗報告單、試劑檢驗結果照片編號第33號各1
    紙在卷可考（見警卷第18、38頁），堪信被告上開自白確與
    事實相符。按被告前因施用毒品案件，有如上所示觀察、勒
    戒完畢，且於觀察、勒戒執行完畢後5 年內，再犯施用毒品
    罪受科刑判決並執行完畢等情，有臺灣高等法院被告前案紀
    錄表在卷可稽，參諸最高法院97年度第5 次刑事庭會議決議
    意旨，則被告再犯本件施用毒品罪，自應依法論罪科刑。
三、查海洛因為毒品危害防制條例第2 條第2 項第1 款明定之第
    一級毒品；甲基安非他命為同條例第2 條第2 項第2 款明定
    之第二級毒品，均不得持有及施用，核被告所為，係犯該條
    例第10條第1 項之施用第一級毒品罪及同條第2 項之施用第
    二級毒品罪。其施用前持有第一級毒品海洛因及第二級毒品
    甲基安非他命之低度行為，應分別為其施用第一級毒品海洛
    因及第二級毒品甲基安非他命之高度行為所吸收，不另論罪
    。被告所犯施用第一級毒品罪及施用第二級毒品罪2 罪間，
    犯意各別、行為互殊，應予分論併罰。爰審酌被告前經觀察
    、勒戒及強制戒治後，仍未戒斷其施用毒品之惡習，並參酌
    其素行狀況、犯罪之動機、目的、手段、所生戕害其身心情
    形及犯罪後坦承犯行，態度尚非惡劣等一切情狀，分別就其
    所犯各罪量處如主文所示之刑，並定其應執行之刑，以資懲
    儆。又扣案之第二級甲基安非他命2 包（毛重共2.2 公克）
    ，係查獲之毒品，至其包裝袋2 紙部分，依現行檢驗方式乃
    以刮除方式為之，袋上仍會摻殘若干毒品無法分離，故亦應
    依毒品危害防制條例第18條第1 項前段之規定併宣告沒收銷
    燬；扣案之玻璃球吸管1 個，因殘留微量毒品難以析離已如
    前述，爰依同規定沒收銷燬之。
據上論斷，應依刑事訴訟法第299 條第1 項前段、第273 條之1
第1 項，毒品危害防制條例第10條第1 項、第2 項、第18條第1
項前段，刑法第11條前段、第51條第5 款，判決如主文。
本案經檢察官潘國威到庭執行職務。
中    華    民    國    99    年    12    月     9    日
                  刑事第三庭    法  官  蕭筠蓉
以上正本證明與原本無異。
如不服本判決應於收受判決後10日內向本院提出上訴書狀，並應
敘述具體理由；其未敘述上訴理由者，應於上訴期間屆滿後20日
內向本院補提理由書（均須按他造當事人之人數附繕本）「切勿
逕送上級法院」。
中    華    民    國    99    年    12    月     9    日
                                書記官  張語恬
附錄法條：
毒品危害防制條例第10條
施用第一級毒品者，處6 月以上5 年以下有期徒刑。
施用第二級毒品者，處3 年以下有期徒刑。

司法院資訊處製作；財團法人民間司法改革基金會備份。
